臺灣臺南地方法院刑事判決　　　　　　　 94年度訴字第804號
公　訴　人　臺灣臺南地方法院檢察署檢察官
被　　　告　丙○○
選任辯護人　蔡弘琳律師
　　　　　　查名邦律師
　　　　　　江大寧律師
被　　　告　戊○○
選任辯護人　丁○○律師
　　　　　　林啟瑩律師
被　　　告　乙○○
選任辯護人　陳啟舜律師
被　　　告　甲○○
選任辯護人　林金宗律師
被　　　告　己○JAMPHO.
指定辯護人　鄭嘉慧律師
上列被告等因妨害國幣懲治條例等案件，經檢察官提起公訴（94
年度偵字第5791、6178、6528、7031號），及移送併辦（94年度
偵字第10310號），本院判決如下：
    主  文
丙○○、戊○○、乙○○共同連續意圖供行使之用，而偽造幣券
，各處有期徒刑陸年陸月。扣案如附表一、二所示之物，均沒收
；違反洗錢防制法第九條所得財物新台幣玖拾玖萬捌仟元沒收，
如全部或一部不能沒收時，以其財產抵償之。
甲○○共同連續意圖供行使之用，而偽造幣券，處有期徒刑伍年
貳月。扣案如附表一、二所示之物，均沒收。
己○（JAMPHONE PHOMIAVONG）無罪。
    事  實
一、緣乙○○自民國九十三年四月四日起，承租台南縣歸仁鄉○○村○○街三十五巷三十八號房屋，以為製作五金零件等物
    ，然因經營虧損，而改為製造「新台幣紀念套幣」，欲銷往
    大陸福建、廣東等風景區，期間並經由丙○○多次向戊○○
    借貸款項，計約新台幣（下同）一百萬元，以為購買機具、
    材料等，並由乙○○簽發支票及提供自小客車、手錶、金飾
    等物予丙○○轉交戊○○，以為上開借款之擔保。嗣因「新
    台幣紀念套幣」品質欠佳，銷售未如預期，而於製造紀念套
    幣過程中，發現可製成幾可亂真之偽造五十元（舊版）及十
    元硬幣，乙○○即向丙○○提議、並由丙○○與戊○○協議
    ，旋乙○○、丙○○及戊○○即共同基於意圖供行使之用而
    偽造幣券之概括犯意聯絡，自九十三年六、七月間起，在台
    南縣歸仁鄉○○村○○街三十五巷三十八號房屋，由乙○○
    以製造紀念套幣之機具，並向大陸地區人民「張功」購買模
    具，而由乙○○負責研發並量產製造偽造十元硬幣（因政府
    宣布自九十三年七月一日起，五十元舊版硬幣停止使用，故
    未將製成之偽造五十元硬幣流通，並停止製造），將製造完
    成之偽造十元硬幣交予丙○○，由丙○○及戊○○負責將偽
    造十元硬幣，以真幣混同偽幣存入郵局等金融機構，再零存
    整提之方式兌換真鈔，且約定所得利潤扣除每枚偽幣成本四
    元外，乙○○、丙○○及戊○○每人各得三分之一。又甲○○明知乙○○等在台南縣歸仁鄉○○村○○街三十五巷三十
    八號房屋，從事偽造幣券之行為，竟自九十四年二月間（起
    訴書誤載為九十四年一月間）起，與乙○○、丙○○及戊○○共同基於意圖供行使之用而偽造幣券之概括犯意聯絡，以
    每月薪資二萬五千元之代價受僱予乙○○，在上址工廠負責
    聯絡原料進貨、操作機器、洗染偽幣等技術層面事務、及夜
    宿工廠看顧等工作。
二、於九十三年七月間，乙○○先行偽造十元硬幣四百九十一枚
    ，並將之交付丙○○，為測試偽幣成品能否通過金融機構測
    試，乙○○、丙○○及戊○○遂共同基於掩飾因自己重大犯
    罪所得財物之概括犯意聯絡，推由視障者（全盲）戊○○持
    上開製成之偽幣成品四百九十一枚，以真幣五十八枚混合偽
    幣之方式，前往台灣銀行安平分行兌換紙鈔。嗣經台灣銀行
    安平分行櫃員發覺戊○○所持兌換紙鈔之十元硬幣有異，經
    送請鑑定為偽幣，報請台北市政府警察局松山分局調查，經
    分局通知戊○○到場說明後報請台灣台南地方法院檢察署偵
    辦，該署以戊○○為視障者無法辯視為由，以九十三年度偵
    字第一二七九五號不起訴處分確定在案。繼於九十三年十二
    月間，因乙○○偽幣製造技術日趨成熟，乙○○、丙○○、
    戊○○即承上共同掩飾因自己重大犯罪所得財物之概括犯意
    聯絡，依前開約定，由乙○○陸續將製造完成之偽造十元硬
    幣交予丙○○，由丙○○以自己、及向胡香清、吳瑞麟（另
    案偵辦）借得之郵局帳戶，暨戊○○提供不知情之配偶李明
    志之郵局帳戶，連續自九十三年十二月間起至九十四年三月
    間止，由丙○○單獨、或與戊○○，前往台南縣市、高雄縣
    各郵局，以真幣混同偽幣，並無摺存款、零存整提之方式，
    將偽幣分別存入李明志、胡香清，吳瑞麟及丙○○自己之郵
    局帳戶，再由被告丙○○以自動提款機提領，共計存入偽幣
    九十九萬八千元，以此洗錢之方式掩飾其等偽造國幣行為。
    嗣經台南鹽埕郵局於九十四年二月五日發覺李明志帳戶存入
    之硬幣有異，調閱監視畫面發現丙○○及戊○○涉嫌重大，
    報請法務部調查局台南市調查站向台灣台南地方法院檢察署
    申請對丙○○等人實施通訊監察，又於九十四年五月二日持
    台灣台南地方法院核發之搜索票前往台南縣歸仁鄉○○村○○街三十五巷三十八號房屋、及丙○○等人住所執行搜索，
    當場查獲並扣得如附表一所示製作偽幣之模具、機器、半成
    品、原料，及如附表二所示偽造十元及五十元硬幣成品，始
    查知上情。
三、案經法務部調查局台南市調查站報請、暨台灣台南地方法院
    檢察署以九十三年度偵字第一二七五九不起訴處分確定後，
    有刑事訴訟法第二百六十條第一款發現新事實、新證據之情
    形而簽分偵查起訴。
    理  由
壹、證據能力部分：
一、按被告以外之人於檢察事務官、司法警察官或司法警察調查
    中所為之陳述，與審判中不符時，其先前之陳述具有較可信
    之特別情況，且為證明犯罪事實存否所必要者，得為證據；
    刑事訴訟法第一百五十九條之二定有明文。證人即被告乙○○於法務部調查局台南市調查站（下稱台南市調站）所為之
    證述，對於被告丙○○、戊○○、甲○○部分；證人即被告
    丙○○於台南市調站所為之證述，對於被告戊○○、乙○○
    、甲○○部分；證人即被告戊○○於台南市調站所為之證述
    ，對於被告丙○○、乙○○、甲○○部分，雖屬傳聞證據。
    惟證人即被告乙○○、丙○○、戊○○於台南市調站之供（
    證）述，經核大致相符，且與其等於偵查（均經具結）時供
    （證）述之情節一致，又參以證人即被告乙○○、丙○○、
    戊○○於台南市調站中陳述與事實案件發生最為接近，亦較
    少受其他被告及自身利害關係之干擾，且與後述扣案證物較
    相符合。準此，證人即被告乙○○、丙○○、戊○○於台南
    市調站所為之證述，雖與審判中不符，然其等先前之陳述具
    有較可信之特別情況，且為證明犯罪事實存否所必要，揆諸
    前開法條規定，自得為證據，當有證據能力。
二、次按「訊問被告，應全程連續錄音；必要時，並應全程連續
    錄影。但有急迫情況且經記明筆錄者，不在此限。筆錄內所
    載之被告陳述與錄音或錄影之內容不符者，除有前項但書情
    形外，其不符之部分，不得作為證據」，此為刑事訴訟法第
    一百條之一第一項、第二項所明定，且同法第一百條之二復
    規定，上開規定於司法警察（官）詢問犯罪嫌疑人時，準用
    之。是以警訊筆錄與錄音內容不符，其不符部分自不得作為
    證據。其立法目的，應係在於建立詢問筆錄之公信力，並擔
    保詢問程序之合法正當；亦即在於擔保被告或犯罪嫌疑人對
    於詢問之陳述，係出於自由意思及筆錄所載內容與其陳述相
    符，此並包括確保陳述人之陳述並無依照警詢筆錄內容逐字
    朗讀而錄音及警員斷章取義或誤解陳述人意思而為記錄之不
    當情形。故依上開說明，可知並非陳述人一經於警詢筆錄上
    記載「該筆錄業經本人確認無誤」等類似字句並緊接簽名，
    即可認定該警詢筆錄之記載毫無瑕疵，更無法逕以該警詢筆
    錄記載之內容據以推論製作筆錄時之背景情況，且無從得知
    筆錄之記載與陳述人之之陳述何處有不符之處，有最高法院
    九十二度台上字第六三二五號判決意旨可資參照。嗣被告甲○○質疑其於九十四年五月二十日在台南市調站之偵訊筆錄
    ，經本院於九十四年十月二十日當庭勘驗當日偵訊錄音帶，
    勘驗結果為：「(一)關於筆錄第二頁第五行至第七行，被告甲○○僅陳述受僱於乙○○，並未陳述『從事協助製造偽新台
    幣十元及五十元硬幣。(二)關於筆錄第二頁第十行至第十六行
    ，被告甲○○並無陳述：『並告訴我他正在從事製造偽新台
    幣十元及五十元硬幣工作，希望我能幫忙』、『且現場各種
    偽造模具齊全，因此便應允受僱於他』。其他陳述則與筆錄
    記載相同。(三)關於筆錄第三面第十一行至第十四行，被告甲○○僅陳述『我幫忙搬運材料、煮飯及看顧工作而已』，並
    無陳述：『負責偽造硬幣模具、材料、成品及半成品搬運及
    分裝』、『乙○○負責主要偽造硬幣及模具、材料準備工作
    』。(四)除上開勘驗部分外，被告甲○○及其辯護人均稱沒意
    見」，此有本院九十四年十月二十日勘驗筆錄在卷足憑。揆
    諸前揭說明，被告甲○○上開台南市調站筆錄與錄音內容不
    符部分，不得作為證據，無證據能力至明。
貳、有罪實體審認部分：
一、訊據被告丙○○固坦認自九十三年十二月間起至九十四年三
    月間止，由被告乙○○陸續提供十元偽幣成品，而由其以自
    己、胡香清、吳瑞麟及李明志之郵局帳戶，前往台南縣市、
    高雄縣各郵局，以無摺存款、零存整提之方式，將被告乙○○所製成之偽幣混合真幣，存入共計九十九萬八千元等事實
    不諱，即被告丙○○對於前揭違反洗錢防制法之部分供認不
    諱，惟矢口否認有何偽造幣券之犯行，辯稱：偽幣之製作是
    乙○○的個人行為，與伊無關，伊亦無參與製造，僅係將偽
    幣摻雜真幣以無摺存款方式存入郵局云云。被告乙○○對於
    前揭偽造幣券犯行固供承不諱，惟矢口否認有何違反洗錢防
    制法之犯行，辯稱：伊雖提供偽幣予丙○○，但丙○○如何
    使用，伊並不知情，伊並無洗錢的行為及意圖云云。被告戊○○矢口否認上開犯行，辯稱：伊僅經由丙○○分別借款計
    約一百萬元予乙○○，借款有預扣利息，且由乙○○提供支
    票、自小客車、金錶、金項鍊等物擔保，是僅係私人借款，
    伊並無提供資金製作偽幣，與本件無任何關係，復於九十四
    年二月四、五日，伊雖確與丙○○及己○一同前去郵局，但
    是因人太多，丙○○叫伊與己○下去拿號碼牌，並因己○不
    會中文，所以才陪己○下去，並不知丙○○所存入的是偽幣
    ，又伊提供先生李明志之郵局帳戶，是丙○○稱乙○○要還
    錢，叫伊提供帳戶云云。被告甲○○亦矢口否認上揭犯行，
    辯稱：伊僅係受僱乙○○看顧工廠，每月薪資二萬五千元，
    其他的事情伊均不知情，且伊自九十四年二月間受僱起，該
    工廠即處於停工狀態，未實際為偽造行為，當無成立共犯之
    可能云云。經查：
  (一)被告乙○○前揭偽造幣券犯行，迭據被告乙○○於台南市調
    站、偵查及本院審理時供認不諱，核與證人即被告丙○○、
    甲○○於台南市調站、偵查及本院審理時、證人即被告戊○○於台南市調站及偵查時證述之情節大致相符，並有查獲照
    片一批（見Ａ２卷第一八六至二九五頁）附卷可稽，且有如
    附表一所示製作偽幣之模具、機器、半成品、原料，如附表
    二所示偽造之五十元、十元硬幣成品等扣案可資佐證。又被
    告丙○○上揭違反洗錢防制法犯行，亦據被告丙○○於台南
    市調站、偵查及本院審理時供承不諱，核與證人即被告乙○○、戊○○、己○（JAMPHONE PHOMIAVONG、寮國籍）於台
    南市調站、偵查及本院審理時，證人胡香清、吳瑞麟於台南
    市調站及偵查時，及證人即郵局人員方達仁、張秋鶯於台南
    市調站時證述之情節大致相符，且有台南郵局政風室政風機
    構通報表三紙（見Ａ２卷第五十至五二頁）、中華郵政股份
    有限公司九十四年四月十四日儲字第○九四○七○六五八七
    號函暨所附李明志、丙○○之郵局開立存簿儲金帳戶基本資
    料、客戶歷史交易清單、存款單等影本（見Ａ２卷第五十四
    至九一頁）、中華郵政股份有限公司九十四年四月二十日儲
    字第○九四○七○六六八二號函暨所附胡香清、吳瑞麟之郵
    局開立存簿儲金帳戶基本資料、客戶歷史交易清單、存款單
    等影本（Ａ２卷第九二至一○二頁）、中央銀行發行局九十
    四年三月二日台央發字第○九四○○一○三七三號函【台南
    郵局所檢送鑑定四百零一枚十元硬幣，均屬偽幣】（見Ａ２
    卷第一○四頁）、中央銀行發行局九十四年三月八日台央發
    字第○九四○○一一○三九號函【台南郵局所檢送鑑定一萬
    零八百枚十元硬幣，其中九千六百零二枚係屬偽幣，另一千
    一百九十八枚則為真幣】（見Ａ２卷第一○五、一○六頁）
    、中央銀行發行局九十四年五月四日台央發字第○九四○○
    一六八九八號函【台南郵局所檢送鑑定四千一百九十八枚十
    元硬幣，其中二千七百六十五枚係屬偽幣，另一千四百二十
    九枚則為真幣】（見Ａ２卷第一○七至一○九頁）、中央銀
    行發行局九十四年五月四日台央發字第○九四○○一八○○
    七號函【鳳山郵局所檢送鑑定二千四百枚十元硬幣，其中一
    千三百二十二枚係屬偽幣，另一千零七十七枚則為真幣】（
    見Ａ２卷第一一○、一一一頁）、被告丙○○等至台南縣市
    、高雄縣各郵局存入偽造十元硬幣暨以自動提款機提領前開
    帳戶存款之照片一批（見Ａ２卷第十五至四十八頁）等在卷
    可按。據此，被告乙○○及被告丙○○上開自白，均核與事
    實相符；是此部分之事實，堪信為真實。
  (二)其次，訊據被告乙○○矢口否認有何違反洗錢防制法之犯行
    ，辯稱：伊雖提供偽幣予丙○○，但丙○○如何使用，伊並
    不知情，伊並無洗錢的行為及意圖云云。惟：
  1.被告乙○○於台南市調站供稱：「（本站於九十四年五月二
    日上午十二時五分許在台南縣歸仁鄉○○村○○街三十五巷
    三十八號，查獲製造偽新台幣十元、五十元硬幣工廠，該廠
    房係何人租用？汝等組識、職務分工為何？）該廠房係我於
    九十三年四、五月間向阮源順承租，租金每月新台幣一萬五
    千元，原製作五金零件，因生意不佳，但我有五金機器，乃
    於九十三年十一月起開始製造偽新台幣十元硬幣，由我負責
    製造，丙○○負責銷售，包括買零件、拿偽幣至外面販賣機
    試用、至金融機構存款等，雙方約定事後分配比例為我分六
    成丙○○四成，至於戊○○是否有出資或和丙○○有何約定
    ，我並不清楚，戊○○的寮國籍女傭己○則是丙○○載其到
    工廠幫忙，甲○○則是我多年的朋友，我於九十四年一月間
    請其到工廠幫忙打雜及看顧工廠」、「（你與丙○○、甲○○、戊○○等人自何時開始製造偽新台幣十元及五十元硬幣
    ？迄今製造之偽幣若干？迄今製造成本花費多少錢，由誰支
    付？）約於九十三年十一月底開始製造，九十三年十二月間
    生產出來，迄今製造之偽十元國幣共約有五萬五千枚，半成
    品約八萬枚。偽五十元國幣約八百枚，五十元廢料即舊版雙
    色五十元約有二、三百公斤，約三萬多枚。製造成本約為新
    台幣一百萬元，丙○○因買一些油壓、修改機器零件及雜項
    支出，約共花費五十萬元，而我則購買銅板、化學藥品、房
    租、甲○○的薪資，總共約也花費五十萬元，至於周煌的錢
    是否戊○○所出，我則不清楚」、「我原打算偽造新台幣一
    元、五元、十元及五十元套幣，透過丙○○在大陸之人脈在
    大陸福建省及廣東省風景點販售，但五十元模具做不好而放
    棄；我所製作之偽幣，除了今天被貴站查獲約三萬五千枚外
    ，其餘二萬枚十元偽幣用途有買便當飲料，其餘的則由丙○○拿去金融機構試存」、「（汝等於地下工廠製造偽新台幣
    十元硬幣，是由誰提議？）是我所提議，丙○○則答應幫我
    銷售，雙方約定以後品質穩定，可以量產後，因我是負責帶
    料技術，故由我分得六成，丙○○則負責銷售，分得四成」
    、「因為製造的偽幣成本高達每枚約新台幣四元，故進行銷
    售的話不符成本，因此至目前為止，均是由丙○○負責進行
    至金融機構存款洗錢」、「（戊○○表示渠和丙○○及乙○○三人共同製造偽國幣，由渠出資一百萬元，乙○○出機器
    及技術，丙○○負責銷售，利益則每人分三分之一，和你上
    述所稱你分得六成不同，你作何解釋？）其實是一樣，我所
    謂的六成是要扣掉每枚十元偽幣成本四元，實際上我的利益
    只有二元，和戊○○及丙○○二人分到四元是一樣，每人都
    是分三分之一」等語（見九十四年度偵字第五七九一號偵卷
    Ｂ４第四八頁至五一頁）。足見渠等分工及分紅之明確。
  2.復被告乙○○於九十四年五月二日偵查時結供陳：「（何人
    傳授你偽造硬幣技術？）沒有人，只有大陸人提供我模具，
    我叫他小張，全名張功」、「（你拿到模具後如何偽造硬幣
    ？）用我以前五金作過的機器及零件製作，原料向在台南市
    ○○路三川金屬材料行購買，我不知道老闆何人，因為我有
    製作五金經驗，所以能自行製作硬幣」、「（譯文中你說作
    衣服、學號是何意思？）衣服代表模具，學號代表硬幣上的
    年份」、「（你稱丙○○不會偽造硬幣，為何丙○○要與你
    討論？）他不是主要在偽造的人，因為我們偽造硬幣不希望
    一直修改太多次，丙○○可能急，所以在製作過程中若遇到
    問題，他會跟我討論」、「（你製作完成一批偽幣需要多少
    時間？）從材料到完成需要三個過程，第一個過程是裁剪，
    第二個是滾邊，而第三個沖壓的過程需要好的模具，如果模
    具不好就還要去大陸與張功討論，一直修改模具，所以第三
    個過程最費時。如果順利的話，一批一星期就可以做成成品
    。十元、五十元過程都一樣。沖壓完成後再洗和染舊，不過
    這是後續的工作了」、「（既然她（戊○○）不會作，為何
    跟你討論？）因為她看不見，所以她知道的技術應該是聽丙○○講的，她與丙○○是朋友，大概是丙○○問我，所以她
    也知道製作上的困難」、「（你成品都交給何人？）丙○○
    」、「（戊○○是否會來拿成品？）不會」、「（丙○○拿
    成品作何事？）他拿去試驗各種投幣機、拿去買便當、與真
    幣混在一起拿去銀行去存」、「（如何分帳？）材料錢由我
    支付，十元偽幣一個賣他六元，扣掉成本我一個賺二元……
    」、「（問：戊○○是否會與丙○○分帳？）據我所知他們
    的默契是一人二分之一，所以我們三人最後分的是一樣的。
    不過我是直接與丙○○交易」等語（見九十四年度偵字第五
    七九一號偵卷Ｂ４第九九頁至一○五頁）。且於九十四年六
    月七日偵查時具結證稱：「甲○○的二萬五千元薪資是我支
    付的。有部分是用一百萬公款支付的，部分是我自己墊款的
    ，因為一百萬公款已透支，所以開銷必須自己先墊」、「九
    十三年七月戊○○到台灣銀行安平分行拿硬幣換紙鈔，我並
    沒有陪同」、「九十三年十二月才開始有偽幣的成品」、「
    九十三年七月當時歸仁的工廠有機器，機器是不用組裝，原
    本就有的，但是尚未有模具」、「九十三年七月已經有紀念
    幣的成品，所以丙○○到工廠來拿，我有聽他講他拿了幾百
    個，而當時工廠內沒有點幣機，因為我們想試試看我做的成
    品能否銷到大陸風景區當紀念幣販賣，想要先在國內試試看
    能否通過點幣機的測試，而丙○○的個性就是想嘗試，所以
    他才會拿幾百個紀念幣出去，但他沒有說交給戊○○」、「
    戊○○到台灣銀行兌換紙鈔是丙○○安排的」、「我只負責
    工廠製作的事情，至於銷售部分都是丙○○在處理」、「因
    為九十三年十二月我製作的成品仍然很粗糙，當時有沒有點
    幣機，可是丙○○覺得以九十三年七月份在台灣銀行試驗沒
    有被發覺成果，想繼續再試試看，所以才會在國內以無摺存
    款方式洗錢」、「我沒有參予討論無摺存款的洗錢討論」、
    「我沒有跟他們去無摺存款過，我只知道他們是拿工廠的偽
    幣去郵局，但是我不知道是以何方式」、「我不知道有多少
    人頭帳戶」、「我知道丙○○會拿偽幣存款，而戊○○眼睛
    看不見，要去存款可能有困難」、「我沒有拿偽幣去存款過
    ，我都在工廠」等語（見九十四年度偵字第五七九一號偵卷
    Ｂ４第二四一頁至二四三頁）。就材料來源，被告等間如何
    參與謀議、洗錢之方式，供述明確。
  3.又被告乙○○於本院九十四六月二十四日訊問時供稱：「我
    提供十元偽幣成品給丙○○一人洗錢，我不知道他有再拿給
    誰，我知道丙○○和戊○○以前有生意往來，己○是戊○○
    的看護，至於他們有無男女朋友關係我不知道，洗錢方式我
    不清楚，我沒有聽他說過，他只叫我把成品做好給他，甲○○是我僱用的，一個月二萬五千元，我在工廠那邊有另外做
    眼鏡的小零件及電器開關的小零件，大部分是賣給福建的台
    商，用賣這些的錢來付薪水，有時候週轉不過來，有向丙○○調現」、「九十三年年中是我提議要做紀念套幣，房子租
    了以後，我是先在那裡做眼鏡小零件，後來我跟丙○○討論
    要做紀念套幣，那時候戊○○沒有參與」、「戊○○是在九
    十三年年底才到工廠，那時是丙○○載他來的，我沒有跟他
    講工廠做什麼，在此之前我見過他二次，丙○○告訴我，如
    果有資金的問題可以跟她週轉，所以我有透過丙○○跟她調
    度過資金，調度的資金額度總共八十萬左右，我有提供一部
    小汽車、二個手錶、金項鍊和手環共六個給戊○○擔保」、
    「聽丙○○說紀念幣在大陸銷路不大，我就跟丙○○提議可
    以做偽幣，丙○○沒有表示反對的意見，年底時，我就負責
    製作，然後提供給他到外面變現」、「甲○○白天幫我去買
    一些鑽頭、螺絲，反正缺什麼，就叫他去買，星期五、六白
    天在那裡，晚上固定不住在那裡，其他時間他在那裡。他們
    是把工廠製作的偽幣換入真幣拿去銀行，所以從銀行流出去
    的偽幣價值應該不到九十幾萬元」、「甲○○是養魚的，機
    器他不懂。我帶他去過一些地方，所以他知道工具要磨的時
    候，要去哪裡，有時候要磨的時候，我會叫他拿去磨一磨。
    我在九十三年十一、十二月的時候，我有做過一批，但做不
    漂亮，所以停工，甲○○九十四年一月來的時候是停工的，
    所以我們只有叫他看工廠，停工之後到被查到前，只有小部
    份小部份的製作，沒有量產，被查到的是在停工之前做的，
    停工之後修改模子只有一次作三、四個，五、六個，不行再
    修改模子，甲○○是在九十四年一月三、四日來的，我只有
    要他管工廠，所以我沒有告訴他工廠在做什麼，二萬五千元
    的薪水，恐怕他也不願意做」、「偽幣做好後，我有拿給丙○○看。但沒有拿給戊○○看，因為他眼睛看不到，我很少
    跟她講話，也沒有跟他提過」、「我有跟丙○○說一個銅板
    成本需要四元，我那時候有跟丙○○說紀念套幣如果他有找
    到金主的話，他可以分三分之一的利潤，做紀念套幣的錢有
    一部份是我出的，有一部份是透過丙○○跟戊○○借的，因
    為我提供給他的擔保品有超過我跟她借的錢，他說利息隨便
    ，他說我提供給他的擔保品如果有賣掉的話在結算，所以利
    息沒有講」、「做偽幣的零件都是我自己去買的」、「有時
    候去大陸買模子、或買零件的錢是丙○○墊的，不會超過三
    十萬元」、「做偽幣的事我從來沒有跟戊○○提過。過年過
    節的時候丙○○有在戊○○拿東西給我們」、「不做紀念套
    幣我是跟丙○○講的，當初我透過丙○○向戊○○借錢時，
    沒有直接跟戊○○講，而是由丙○○去跟他講，所以我沒有
    跟戊○○說過要做紀念套幣，如果戊○○知道的話，那是丙○○跟她講的，我只直接接觸丙○○」、「我想丙○○應該
    有跟曾瑞說過我們不做紀念套幣的事」等語，（見本院Ｃ４
    審卷第三十三至三十六頁）。
  4.經核被告乙○○前揭供詞，即於台南市調查站供稱：「……
    由我負責製造，丙○○負責銷售，包括買零件、拿偽幣至外
    面販賣機試用、至金融機構存款等，雙方約定事後分配比例
    為我分六成丙○○四成……」、「因為製造的偽幣成本高達
    每枚約四元，故進行銷售的話不符成本，因此至目前為止，
    均是由丙○○負責進行至金融機構存款洗錢」等語，並於偵
    查時供稱：「（丙○○拿成品作何事？）他拿去試驗各種投
    幣機、拿去買便當、與真幣混在一起拿去銀行去存」等語。
    析言之，被告乙○○即意圖供行使之用而偽造十元硬幣，約
    定由被告乙○○負責製造偽造十元硬幣，而由被告丙○○負
    責『銷售』，且有約定所得利益之分配比例，並因製造的偽
    幣成本高達每枚約四元，故進行銷售的話不符成本，則被告
    乙○○焉會不知被告丙○○等係將所偽造之硬幣，以存入郵
    局等金融機構並以自動提款機提領之零存整提方式，持以兌
    換真鈔？從而，被告乙○○應係與被告丙○○、戊○○共同
    基於掩飾因其等偽造幣券之重大犯罪所得財物之概括犯意聯
    絡，由被告乙○○負責製造偽造十元硬幣，並約定由被告丙○○及戊○○，利用李明志、胡香清、吳瑞麟及被告丙○○
    自己之郵局帳戶，以真幣混同偽幣，將偽幣存入上開郵局帳
    戶，再由被告丙○○以自動提款機提領，以此洗錢之方式掩
    飾偽造幣券犯行至明。是被告乙○○事後翻異前詞，辯稱：
    伊僅提供偽幣予丙○○，但丙○○如何使用，伊並不知情，
    伊並無洗錢的行為及意圖云云，應屬事後卸責之詞，不足採
    信。又被告戊○○於台南市調站供稱：「（提示並說明台南
    地檢署檢察官不起訴處分書。該不起訴處分書中說明，你曾
    於九十三年七月間，持有新台幣十元硬幣共一千二百五十枚
    ，前往台灣銀行安平分行欲兌換紙鈔時，為銀行行員發覺，
    其中五百四十九枚有異，經送鑑定確定四百九十一枚為偽幣
    ，該批偽幣來源為何？）係丙○○從前述偽造新台幣硬幣工
    廠處取來，供我前往台灣銀行安平分行欲兌換紙鈔，該批偽
    造新台幣硬幣係原先欲銷往大陸之紀念套幣，因品相不佳，
    故無法如願銷往大陸」、「在不起訴處分書中，我將偽幣的
    責任推給外勞，是為脫罪保護自己，才做這樣陳述」等語（
    見九十四年度偵字第五七九一號偵卷Ｂ４第四四頁）。準此
    ，被告乙○○於九十三年六、七月間起，即已開始研發製作
    偽造十元硬幣，而非僅止於製造紀念套幣，並於九十三年七
    月間，為測試偽幣成品能否通過金融機構測試，即將製作完
    成之偽造十元硬幣成品交予被告丙○○，推由視障者即被告
    戊○○持上開製成之偽幣成品四百九十一枚，以真幣五十八
    枚混合偽幣之方式，前往台灣銀行安平分行兌換紙鈔乙節，
    堪予認定。從而，被告乙○○、丙○○及戊○○自九十三年
    六、七月間起，即共同基於意圖供行使之用而偽造幣券及掩
    飾因自己重大犯罪所得財物之概括犯意聯絡，在台南縣歸仁
    鄉○○村○○街三十五巷三十八號房屋，由被告乙○○負責
    研發並量產製造偽造十元硬幣，將製造完成之偽造十元硬幣
    交予被告丙○○，由被告丙○○及戊○○負責將偽造十元硬
    幣，以真幣混同偽幣存入郵局等金融機構，再零存整提之方
    式兌換真鈔等情，已堪認定。
  (三)又訊據被告丙○○矢口否認有何偽造幣券之犯行，辯稱：偽
    幣之製作是乙○○的個人行為，與伊無關，伊亦無參與製造
    ，而伊僅係將偽幣摻雜真幣以無摺存款方式存入郵局云云。
    惟查：
  1.被告丙○○於台南市調站時供稱：「……乙○○是在九十二
    年十一月間透過一位土地代書介紹認識，認識不久後，乙○○即陸續向我借款約七十萬元，乙○○因生意投資失敗，一
    直無法償還我的借款，乙○○乃提議偽造新台幣五十元硬幣
    ，以償還借款，我因一時貪念，且希望趕快拿回借款，故應
    允配合，約於九十三年三月、四月間，我與乙○○即開始在
    台南縣歸仁鄉○○村○○街三五巷三八號偽造國幣。而甲○○則是乙○○於九十四年二月間介紹至工廠幫忙，甲○○除
    了協助乙○○操作機器外，平常夜間則住在工廠內看守工廠
    ，他每個月的薪資二萬五千元由乙○○提供，我與甲○○之
    間並無金錢往來」、「（是否曾於九十四年二月五日下午持
    李明志郵局存摺（局號：○○三一一三─一、帳號○五九二
    八四─六）到台南縣歸仁鄉南保郵局提款？存摺來源為何？
    ）有的，李明志的存摺是我向戊○○借用的」、「（是否曾
    拿十元硬幣以無摺存款方式存入李明志前揭郵局帳戶內？若
    有，曾於何時到那些郵局存款？由誰陪同？存款金額若干？
    ）有的，我約於九十四年二月初（農曆過年前）曾拿十元硬
    幣（詳細數目已忘記）到台南縣市二十餘個郵局支局存款，
    多數以無摺存款方式存入李明志和我個人設於歸仁郵局的帳
    戶，大部分都是我個人自行前往存款，偶爾由女朋友『阿潘
    （即被告己○）』陪我前往，有時候是由戊○○陪『阿潘』
    前往存款，因為『阿潘』剛到台灣不久……」、「（提示台
    南市大光郵局、永康市大橋郵局、永康市崑山郵局、永康市
    大灣郵局、永康郵局、新化郵局、仁德鄉後壁厝郵局、虎尾
    郵局、德高厝郵局、仁德鄉二空郵局、永樂郵局、永康市六
    甲頂郵局等監視畫面影帶相片及無摺存款單。根據前揭郵局
    提供九十四年二月四日至九十四年二月五日以「無摺存款」
    方式存入十元硬幣至李明志郵局帳戶之監視畫面及無摺存款
    單，證係你本人辦理存款，你作何解釋？）（經檢視後作答
    ）是的，監視畫面所拍攝的男子確實是我本人」、「（九十
    四年二月四日『阿潘』到新化中山路郵局目的為何？由誰陪
    同？）是我開車載『阿潘』到新化中山路郵局，以無摺存款
    方式存入十元硬幣八百個」、「（是否曾拿十元硬幣以無摺
    存款方式存入胡香清（郵局帳戶局號：○○三一一三─一，
    帳號：○五五○九一─三）、吳瑞麟（郵局帳戶局號：○○
    三一一三─一，帳號：○五九二八四─六）等人郵局帳戶內
    ？若有，曾於何時到那些郵局存款？由誰陪同？）有的，我
    約於三月中下旬分別到高雄縣路竹、岡山及台南仁德、關廟
    等地郵局辦理存款，是由個人自行前往，每個戶頭約存入四
    萬元」、「（提示台南縣關廟郵局、水交社郵局、高雄縣路
    竹郵局、東門郵局等監視畫面影帶相片及無摺存款單。根據
    前揭郵局提供九十四年（誤載為九十三年）三月十七日、九
    十四年三月十八日、九十四年三月二十日、九十四年三月二
    十一日以「無摺存款」方式存入十元硬幣至吳瑞麟郵局帳戶
    之監視畫面及無摺存款單，證係你本人辦理存款，你作何解
    釋？）（經檢視後作答）是的，該畫面的男子確是我本人無
    誤」、「（提示東城郵局、高雄縣路竹竹南郵局、高雄縣岡
    山郵局、台南縣仁德鄉後壁厝郵局、台南縣關廟鄉關廟郵局
    等監視畫面影帶相片及無摺存款單。根據前揭郵局提供九十
    四年三月十八日、九十四年三月二十一日以「無摺存款」方
    式存入十元硬幣至胡香清郵局帳戶之監視畫面及無摺存款單
    ，證係你本人辦理存款，你作何解釋？）（經檢視後作答）
    是的，畫面的男子確是我本人無誤」、「（你如何將原存入
    吳瑞麟、胡香清前揭郵局帳戶內之十元硬幣存款提領出來？
    ）我以提款卡到提款機提領出來」、「（問：提示李明志、
    吳瑞麟、胡香清之郵政存簿儲存款單。該存款單是否為你筆
    跡？）（經檢視後作答）確實是我的筆跡」、「（提示台南
    縣歸仁鄉南保郵局提款機九十四年三月二十日十八時二十四
    分至三十分監視錄帶畫面及中華郵局股份有限公司函吳瑞麟
    、胡香清帳戶交易明細表。你曾於九十四年三月二十四日十
    八時二十四分至三十分以吳瑞麟、胡香清之金融卡至台南縣
    歸仁鄉南保郵局提款機將你存入該二人帳戶內之十元硬幣，
    各提領三萬元紙鈔，是否屬實？）（經檢視後作答）是的，
    該監視畫面的男子是我本人無誤」、「（中央銀行發行局根
    據你及戊○○於前揭高雄縣、台南縣市等地郵局存入李明志
    、吳瑞麟、胡香清等人郵局帳戶之十元硬幣鑑定大部分係偽
    幣，該等偽幣從何而來？）全部是乙○○提供給我的」、「
    （你利用李明志、吳瑞麟、胡香清等人郵局帳戶經常於同一
    日在不同郵局存入偽十元硬幣，其手法及目的為何？）是為
    了將偽幣化整為零，所以才在短時間內分別到不同郵局將偽
    幣以無摺存款方式，分散到李明志等人的帳戶儲存，以防止
    遭郵局人員識破」、「是由乙○○出面向人承租，我不知道
    屋主是誰，該偽幣工廠剛開始是由乙○○出資，他先做了一
    批五十元偽幣取信於我，而後乙○○則以缺款為由向我借三
    十萬元，後來因政府停止使用五十元舊幣，導致該批偽幣無
    法使用，乙○○則無能力償還我的欠款，乙○○乃提議要再
    繼續偽造十元硬幣，因成本不夠，乙○○再向我借二十萬元
    ，他所偽造的十元硬幣都提供給我存到我及李明志等人的郵
    局金融帳戶洗錢」、「乙○○負責偽造並出資、我負責洗錢
    、戊○○僅止於知情，但並未參與，甲○○是乙○○聘請的
    師傅，『阿潘』負責煮飯打雜。偽造十元及五十元硬幣的利
    潤由我與乙○○平分」、「購買材料的資金及採購都是乙○○處理，模版是委託大陸人『小張』製作，乙○○曾到大陸
    與『小張』探討偽幣模版的製作，我則於四月十八日至大陸
    東莞向『小張』取得十元硬幣模版九個，共約七千二百元人
    民幣，由我直接支付給『小張』，我於四月二十三日回到台
    灣後，將模版交給乙○○從事偽造十元硬幣」、「（你所製
    造的偽十元新台幣，如何進行銷售及洗錢？）多數透過郵局
    等金融帳戶洗錢，少部分購買早餐等民金用品」、「（與大
    陸方面如何連絡製造偽新台幣十元硬幣事宜？）技術部分是
    由乙○○負責聯繫，我負責交通取回模版」、「乙○○是負
    責製作偽幣，再由我將偽造之十元硬幣以存入郵局的方式洗
    錢，但為掩人耳目，每次存入的金額約有七成是真幣，僅約
    三成是以偽幣混充」等語（見九十四年度偵字第五七九一號
    偵卷Ｂ４第二十五頁至三十五頁）。
  2.復被告丙○○於偵查時供稱：「九十二年年十一月我認識乙○○，他告訴我可以製作一些紀念套幣賣到大陸、台灣阿里
    山風景區，所以我就在九十三年三、四月與他合作」、「台
    南縣歸仁鄉的工廠是乙○○承租的。是乙○○與屋主簽約的
    。租金由乙○○支付，每月一萬五千元」、「當時計劃我負
    責業務，將做好的套幣拿去風景區販賣」、「乙○○單獨偽
    造」、「我不知道製造偽幣的知識，不過乙○○與我討論時
    ，我會憑我想像的提供意見」、「甲○○是九十四年二月農
    曆年後到工廠幫忙」、「甲○○在工廠是幫乙○○操作機器
    ，我知道甲○○會住工廠，不過不是我要求他的」、「是乙○○支付甲○○的工資」、「乙○○共拿了一萬多個十元偽
    幣給我，五十元的偽幣至今我還沒拿到」、「十元偽幣我會
    拿去存在郵局，不會拿去投販賣機或買便當」、「我將十元
    偽幣存入我自己的、吳瑞麟、胡香清、李明志的帳戶」、「
    李明志的帳戶是我向戊○○借的。戊○○不知道我拿該帳戶
    做何事」、「我有向吳瑞麟、胡香清二人借帳戶。吳瑞麟、
    胡香清不知道我拿帳戶做何事。我沒有給吳瑞麟、胡香清任
    何代價」、「我不會請他人替我存偽幣」、「我有開車載己○請他幫我存十元偽幣。監視畫面中出現戊○○，他應該是
    去辦其他事」、「我只有向戊○○說明做紀念套幣的技術」
    、「Ａ３卷第十二頁譯文中提到我與戊○○討論要拿去投幣
    機，是因為戊○○知道我們在做紀念套幣」等語（見九十四
    年度偵字第五七九一號偵卷Ｂ４第一○七頁至一一二頁）。
  3.又檢視被告丙○○與乙○○之通訊監察譯文。於九十四年四
    月十五日上午十一時三十二分通話內容：「周先生，昨天與
    今早上我有跟『小張』聯絡，尺寸都照我們昨晚講的一樣」
    、「好！好！」，「十八號要給我們二『領』（被告乙○○
    於偵查時供稱：『衣服代表模具，學號代表硬幣上的年份』
    ）及二『條』西裝褲，十八號啦」、「好，好，我可能沒那
    麼早去啦，看怎麼樣啦……」等語（見Ａ３卷【即法務部調
    查局台南市調查站丙○○、戊○○等偽造國幣案譯文總表】
    第十四頁反面）。於九十四年四月二十四日上午十一時二十
    一分許通話內容：「衣服做起來如何？」、「現在要做那一
    件最高年級的，最高年級四十五度的，昨天阿姨（戊○○）
    有打電話給我，我就做四十五度的，但做起來如三十五度的
    差不多，所以我現在回頭重新做一年級的，那個跑道有變更
    ，和以前大件的不一樣，現在跑道弄一弄又回頭做一年級的
    ，四十五度和三十五度的差不多」，「那個花，那個學號繡
    起來如何？」、「學號繡起來比較淺」，「一年級的比較淺
    嘛！」、「『錢穗』比較淺」，「這樣會通過嗎？」、「會
    、會通過」，「差不多要用一千嗎？」、「一千零五十、我
    有降到九百五十、九百八十，一直降都不行，若一直爬上去
    到一千一百、一千一百五十、一千二百都差不多一樣，所以
    我又把文調回一千零五十」，「那可能下一次要做時要深一
    點」、「對，需再深一點」，「要再多二針還是…」、「對
    ，差不多要再多二、三針」，「辛苦你啦，我下午再過去」
    、「好，你忙」等語（見Ａ３卷【即法務部調查局台南市調
    查站丙○○、戊○○等偽造國幣案譯文總表】第十八頁）。
    此有通訊監察譯文一份在卷足憑。且被告乙○○於偵查時結
    證稱：「他（丙○○）不是主要在偽造的人，因為我們偽造
    硬幣不希望一直修改太多次，丙○○可能急，所以在製作過
    程中若遇到問題，他會跟我討論」等語（見九十四年度偵字
    第五七九一號偵卷Ｂ４第一○○頁）。基此，被告丙○○確
    有就偽造十元硬幣製作過程之技術層面問題，多次與被告乙○○商議討論，以為改進並期能製造更為精良之十元偽幣。
    又被告丙○○於台南市調站供稱：「購買材料的資金及採購
    都是乙○○處理，模版是委託大陸人『小張』製作，乙○○
    曾到大陸與『小張』探討偽幣模版的製作，我則於四月十八
    日至大陸東莞向『小張』取得十元硬幣模版九個，共約七千
    二百元人民幣，由我直接支付給『小張』，我於四月二十三
    日回到台灣後，將模版交給乙○○從事偽造十元硬幣」、「
    技術部分是由乙○○負責聯繫，我負責交通取回模版」等語
    （見九十四年度偵字第五七九一號偵卷Ｂ４第三二、三三頁
    ），並有被告丙○○之個人入出境資料一紙在卷可查（見Ａ
    ５卷第六九頁）；且被告乙○○於台南市調站證稱：「（迄
    今製造成本花費多少錢？）製造成本約為新台幣一百萬元，
    丙○○因買一些油壓、修改機器零件及雜項支出，約共花費
    五十萬元，而我則購買銅板、化學藥品、房租、甲○○的薪
    資，總共約也花費五十萬元」等語（見九十四年度偵字第五
    七九一號偵卷Ｂ４第四九頁）。據此，被告丙○○確有支出
    購買模版、油壓等偽造十元硬幣機具及雜項等款項，並自大
    陸地區取回偽造十元硬幣模版九個乙節，亦堪認定。
  4.綜據上述事證以觀，被告丙○○係與被告乙○○等共同基於
    意圖供行使之用而偽造幣券之概括犯意聯絡，由被告乙○○
    負責研發製造偽造十元硬幣，而由其將偽造十元硬幣，以真
    幣混同偽幣存入郵局等金融機構，並由被告丙○○出資購買
    模版、油壓等機具，且由被告丙○○前往大陸地區取回偽造
    十元硬幣模版九個等情，應可認定。質言之，被告丙○○不
    僅負責洗錢部分，亦有參與討論如何製造偽造十元硬幣，且
    出資及自大陸地區運回偽造十元硬幣之模版等偽造幣券行為
    。從而，被告丙○○事後翻異前詞，辯稱：偽幣之製作是乙○○的個人行為，與伊無關，伊亦無參與製造，而伊僅係將
    偽幣摻雜真幣以無摺存款方式存入郵局，且係乙○○知道伊
    要去大陸，而請伊自『小張』處帶回包裹，並不知裡面裝何
    物云云，顯係事後避重就輕之詞，尚難採信。是被告丙○○
    前揭共同偽造幣券之犯行，實堪認定。
  (四)另訊據被告戊○○矢口否認上開犯行，辯稱：伊僅經由丙○○分別借款計約一百萬元予乙○○，借款有預扣利息，且由
    乙○○提供支票、自小客車、金錶、金項鍊等物擔保，是僅
    係私人借款，伊並無提供資金製作偽幣，與本件無任何關係
    ，復於九十四年二月四、五日，伊雖確與丙○○及己○一同
    前去郵局，但是因人太多，丙○○叫伊與己○下去拿號碼牌
    ，並因己○不會中文，所以才陪己○下去，並不知丙○○所
    存入的是偽幣，又伊提供先生李明志之郵局帳戶，是丙○○
    稱乙○○要還錢，叫伊提供帳戶云云。然查：
  1.被告戊○○於台南市調站供稱：「九十三年四、五月間，乙○○曾提議要製造五十元、十元等新台幣硬幣紀念套幣，銷
    售至大陸福建、廈門等各景點，從九十三年四、五月間即開
    始製作，當時丙○○前後多次向我借款一百餘萬元，以籌湊
    製造新台幣紀念套幣資金，另乙○○亦提供部分資金，金額
    多少我不清楚。其製造過程為，係由乙○○負責採購機具、
    材料，並出面承租製造工廠，每月租金一萬五千元，丙○○
    則負責銷售，期間我等三人並未支薪，而遲至九十四年一月
    間，乙○○始找來甲○○加入製作行列，並每月支薪二萬五
    千元。製作新台幣紀念幣初期階段，因為技術欠佳，無法銷
    售大陸，故丙○○無法償還先前一百餘萬元借款，經多次改
    良技術，於九十三年十二月間始製成幾可亂真的十元新台幣
    偽幣硬幣，而我與丙○○、乙○○等遂改變主意，決意大量
    製作偽造十元新台幣硬幣，並於國內各金融機構進行洗錢牟
    利，最後丙○○、乙○○協議後告訴我，所得的利潤由我與
    乙○○、丙○○等各得三分之一，作為我先前一百餘萬借款
    之紅利，我則提供李明志郵局帳戶，而丙○○亦提供其本人
    及其他人頭等帳戶，作為洗錢管道，至於丙○○提供之其他
    人頭帳戶的戶名為何，我並不清楚。據我初步估計，我等利
    用李明志、丙○○及丙○○提供之人頭郵局帳戶，約計洗錢
    一至二萬枚之偽造十元新台幣硬幣，至於偽造十元新台幣硬
    幣之成品、半成品數量為何，我尚未統計，故不清楚」、「
    （提示並說明台南地檢署檢察官不起訴處分書。該不起訴處
    分書中說明，你曾於九十三年七月間，持有新台幣十元硬幣
    共一千二百五十枚，前往台灣銀行安平分行欲兌換紙鈔時，
    為銀行行員發覺，其中五百四十九枚有異，經送鑑定確定四
    百九十一枚為偽幣，該批偽幣來源為何？）係丙○○從前述
    偽造新台幣硬幣工廠處取來，供我前往台灣銀行安平分行欲
    兌換紙鈔，該批偽造新台幣硬幣係原先欲銷往大陸之紀念套
    幣，因品相不佳，故無法如願銷往大陸」、「在不起訴處分
    書中，我將偽幣的責任推給外勞，是為脫罪保護自己，才做
    這樣陳述」等語（見九十四年度偵字第五七九一號偵卷Ｂ４
    第四三至四五頁）。
  2.復被告戊○○於偵查時供稱：「（你提供一百萬元資金給丙○○作何事？）目的是要供他製作紀念套幣」、「（你何時
    提供丙○○資金？）從九十三年四、五月陸陸續續提供」、
    「（那何人來偽造？）乙○○」、「（你們何時偽造成功的
    十元硬幣後而改變成何用途？）九十三年十二月我們就構想
    量產，並計畫持之前往金融機構存款再領出」、「（因此由
    何人提供帳戶？）我提供李明志帳戶，丙○○持他自己的，
    以及另外兩個帳戶我不知道係何人提供」、「（如何洗錢？
    ）我們持真幣混偽幣或偽幣混紙鈔，以無摺存款方式，丙○○幫我填寫存款單，己○帶我進去郵局，我去存款後，丙○○再把錢領出來」、「（你與丙○○、乙○○如何分帳？）
    當初計畫每人三分之一，但因我們尚未量產，所以目前還未
    真正分帳」、「（你一共拿取多少個偽幣去郵局存？）我只
    有去兩次」、「（問：甲○○在工廠負責何工作？）他都是
    幫忙乙○○修理機器、並做乙○○要他做的事」、「（問：
    你去台銀換紙鈔的硬幣也是丙○○給你的？）是他準備的」
    、「我借給丙○○一百多萬元資金，目的是要借款給他製作
    紀念套幣」、「九十三年四月五日乙○○租屋後，我就陸續
    提供資金給丙○○」、「乙○○負責所有材料，組裝機器、
    承租工廠並負責製作完成」、「九十三年十一、十二月我們
    就構想量產，因為當時我們已經賠了很多錢，所以有計劃想
    要持偽幣去投投幣機，持之前往金融機構存款再領出」、「
    洗錢通常是由丙○○在做，我們持真幣混偽幣或偽幣混紙鈔
    ，以無摺存款方式再利用提款卡將錢領出來，只有兩次丙○○幫我填存款單，己○帶我進去郵局，我去存款後，丙○○
    再把錢領出來，因為我看不到」、「九十三年七月我有去台
    灣銀行換紙鈔。只有一次」、「我去台灣銀行換紙鈔的硬幣
    是丙○○幫我準備的」、「甲○○應該知道我們在偽造硬幣
    」等語（九十四年度偵字第五七九一號偵卷Ｂ４第一一四至
    一一六頁）。
  3.繼被告戊○○於本院訊問時供稱：「是乙○○提議製造硬幣
    」、「採購製造偽幣機器的人是乙○○」、「九十三年十二
    月做套幣的時候技術不是很好，是在那個時候發現十元硬幣
    做的還不錯，從那個時候開始製造」、「利潤丙○○說要給
    我三分之一，我只要他把我的錢還我就好，目前虧損中，沒
    有賺到錢」、「己○沒有參與偽造硬幣行為，他不懂」、「
    己○有二次陪我到郵局存款。存款單是丙○○填寫的，丙○○是要我換錢的時候做翻譯」、「丙○○為還我錢我們才一
    起製造偽幣」等語（見本院九十四年度聲羈字第二○二號第
    九、十頁）。
  4.又檢視被告戊○○與被告丙○○及乙○○之通訊監察譯文。
    於九十四年四月四日被告戊○○與丙○○通話內容：「工廠
    怎麼樣？」、「還好差不多，還沒調整好，滾邊還沒調整好
    」，「還沒有調整好？為什麼？」、「等一下可能會好啦」
    ，「今天下午一直都沒有好？」、「對，還要重車（邊）啦
    」，「什麼（非常訝異口吻）？」等語（見Ａ３卷【即法務
    部調查局台南市調查站丙○○、戊○○等偽造國幣案譯文總
    表】第十一頁）。於九十四年四月五日被告戊○○與丙○○
    通話內容：「順利哦，弄得漂不漂亮？」、「可以用就好啦
    ，為什麼要漂亮？」，「我知道，可以用嗎？」、「可以。
    不曉得，模具還未拿回來」，「那一個模子？」、「上下模
    」，「不是那個半圓嗎？」、「弄好了，現在有恰恰的聲音
    很大聲啊！」等語（見Ａ３卷【即法務部調查局台南市調查
    站丙○○、戊○○等偽造國幣案譯文總表】第十一頁反面）
    。於九十四年四月六日被告戊○○與丙○○通話內容：「喂
    ，有沒有順利啊？」、「有，我都在這裡監督，各組人馬都
    很順利」，「有順利就好，做得快嗎？」、「有啦」，「是
    不是還要洗？」、「那還要好幾天的時間，免煩惱啦，且這
    裡也沒辦法印花啦」（見Ａ３卷【即法務部調查局台南市調
    查站丙○○、戊○○等偽造國幣案譯文總表】第十一頁反面
    ）。於九十四年四月十六日被告戊○○與丙○○通話內容：
    「怎麼樣，做的怎麼樣了？」、「字不行，那八個字不行，
    明明去叫他……他都給小張做，其他可以，就那八個字不行
    」，「完全不行還是怎麼樣？」、「太淺了，弄到一千puns
    的時候，還是矮矮的，看不清楚」，「他自己怎麼說？」、
    「他當然自己還要再跑一趟」，「我說他自己怎麼說？」、
    「他說怕得罪小張，他說要做了，後來我用電話打小張說，
    假如淺一點的話，沒問題，他只要再加二、三絲」，「要圓
    滾，不是淺淺就好了？」、「對！你還要排多久…」等語（
    見Ａ３卷【即法務部調查局台南市調查站丙○○、戊○○等
    偽造國幣案譯文總表】第二二頁反面）。於九十四年四月十
    六日被告戊○○與丙○○通話內容：「你那個…洗衫都洗好
    了嗎？」、「還沒有啦，現在在洗一些新的」，「你們一直
    要倒油下去，我一直都沒有」、「我聽不懂」，「你們不是
    說要倒重油下去洗」、「那完了，那不要弄了，現在是那些
    以前未用酸醋的那些，那不行，所以現在要說啊，洗了差不
    多一小時了」，「沒摻醋酸的嗎？」、「對、對，現在洗較
    小『領』的，等一下洗較大『領』的」、「怎麼還有呢？」
    、「有啊，有一些沒洗到的，不是沒洗到的啦，那時候撿好
    的，不是有『大粒』、『小粒』的，『大領』、『小領』的
    比較好分類」，「你現在洗了多少衣服？」、「現在洗了三
    百啦」，「快洗完沒有？」、「洗了一個三百的，現在在洗
    第二個，第二箱，不會洗很快啦……」等語（見Ａ３卷【即
    法務部調查局台南市調查站丙○○、戊○○等偽造國幣案譯
    文總表】第十四頁反面、第十五頁）。於九十四年四月二十
    七日被告戊○○與丙○○通話內容：「還沒有好，線路還沒
    弄好」，「為什麼？那不是以前有你講，我講說全部都弄好
    ，到時候模子裝上去就可以用了，對不對，我說模子拿回來
    又要好多天，就是這樣子，那現在弄得怎麼樣？不是說今天
    早上可以好嗎？」、「那是甲○○講的，我這幾天沒去，我
    不知道他搞些什麼？垃圾也不到」等語（見Ａ３卷【即法務
    部調查局台南市調查站丙○○、戊○○等偽造國幣案譯文總
    表】第十八頁反面）。於九十四年四月七日被告戊○○與乙○○通話內容：「（乙○○說）我想這樣子啦！家裡的事大
    概都安頓了，但是我們想趕快過去，其實沒什麼作用，這兩
    天我都在這邊探討『洗和染』的方法，那個工廠的技術，小
    張那邊我們只能寄望百分之二十而已」，「（乙○○）剩下
    的我們要自己設法，因為周先生要求我看今天或明天過去」
    ，「（戊○○）他有說，但他說你沒空」、「這是另外一回
    事，因為銀行的手續都好了問題是小張的技術，只能寄望百
    分之二十而已，這是最大重點，所以我要過去，要相當有準
    備，那些機器設備配件我才會過去」等語（見Ａ３卷【即法
    務部調查局台南市調查站丙○○、戊○○等偽造國幣案譯文
    總表】第二一頁）。於九十四年四月二十四日被告戊○○與
    乙○○通話內容：「不用，你今天試如何？」、「最高年級
    的有試，但是四十五條度和三十五度差不多」，「差不多？
    」、「現在問題不在於四十五度或三十五度，而是『學號』
    比較淺，『錢穗』比較淺」，「喔」、「但是可以用，我再
    改跑道，跑道改好我就要開始走，從『一年級』開始」，「
    可以用就好了」、「不用等了，青春不再」，「哈哈！」、
    「不能等了」，「那比以前好喔！」、「比以前的好啦」，
    「那就好了」、「但是若要十全十美，那就要再升一點點，
    大概再加二或三」等語（見Ａ３卷【即法務部調查局台南市
    調查站丙○○、戊○○等偽造國幣案譯文總表】第二三頁）
    。此有通訊監察譯文一份在卷足憑。
  5.綜上，苟如被告戊○○於本院所辯，僅係經由被告丙○○借
    款約一百萬元予被告乙○○，並無提供資金製作偽幣，亦與
    本件偽造幣券犯行無任何關係云云，則被告戊○○何以多次
    詢問被告丙○○及乙○○，關於偽造十元硬幣之進度、及技
    術層面有無克服等問題？又被告戊○○於偵查及本院（聲羈
    ）訊問時均供承：當初計畫製造偽幣所得利益分配比例為伊
    與丙○○及乙○○各三分一，因尚未量產，所以目前還未真
    正分帳等語，是如本件被告戊○○僅係單純借款予被告乙○○，並已由被告乙○○提供支票及自小客車等物以為擔保，
    則被告戊○○何以得再分配所得三分之一利益？足認被告戊○○確與被告乙○○、丙○○共同基於意圖供行使之用而偽
    造幣券之概括犯意聯絡，以其先前借貸被告乙○○計約一百
    萬之款項為出資，而約定由被告乙○○負責研發製造偽造十
    元硬幣乙節，堪以認定。
  6.另如前所述，被告戊○○於台南市調站供稱：於九十三年七
    月間，伊持偽造十元硬幣計四百九十一枚，前往台灣銀行安
    平分行兌換紙鈔，該等偽幣係丙○○從前述偽造硬幣工廠處
    取來，供伊前往台灣銀行安平分行欲兌換紙鈔，該批偽造硬
    幣係原先欲銷往大陸之『紀念套幣』，因品相不佳，故無法
    如願銷往大陸，而伊之前將偽幣的責任推給外勞，是為脫罪
    保護自己，才做這樣陳述等語。並被告丙○○於台南市調站
    陳稱：戊○○於九十三年七月持往台灣銀行兌換的四百九十
    一枚偽幣，是伊提供，這是面額十元的『紀念幣』等語（見
    九十四年度偵字第五七九一號偵卷Ｂ４第三二頁）。至證人
    即被告乙○○於本院審理時證稱：『紀念幣與偽幣不同只差
    在紀念幣上沒有民國幾年，而會寫中華民國紀念幣』，模具
    是一樣的，而九十三年七月間的那一批偽幣，是大陸做好寄
    過來的，共寄五百枚，伊自己拿起二枚，將四百九十八枚交
    給丙○○等語（見本院九十四年九月二十二日審判筆錄第十
    八、十九頁）；惟被告乙○○於偵查時供稱：「九十三年七
    月已經有『紀念幣』的成品，所以丙○○到工廠來拿，我有
    聽他講他拿了幾百個，而當時工廠內沒有點幣機，因為我們
    想試試看我做的成品能否銷到大陸風景區當紀念幣販賣，想
    要先在國內試試看能否通過點幣機的測試，而丙○○的個性
    就是想嘗試，所以他才會拿幾百個紀念幣出去，但他沒有說
    要交給戊○○」、「（你為何會知道丙○○是拿去台灣銀行
    試驗？）我後來九十三年十月間陪同戊○○去台北時，我有
    問她為何要去台北製作筆錄，戊○○告訴我才知道」、「（
    由戊○○出面去台灣銀行兌換紙鈔是否係為了避免行員懷疑
    ？）我不清楚，因為是丙○○安排」等語（見九十四年度偵
    字第五七九一號偵卷Ｂ４第二四二頁）；是被告乙○○於本
    院審理時改稱：九十三年七月間被告戊○○持往台灣銀行安
    平分行之偽造十元硬幣，是大陸做好寄過來的，並非伊製造
    的云云，顯係避責及迴護之詞，不足採信。又如被告乙○○
    前開所述『紀念幣與偽幣不同只差在紀念幣上沒有民國幾年
    ，而會寫中華民國紀念幣』，然經本院當庭勘驗九十三年七
    月間與九十四年五月扣案之偽造十元硬幣，勘驗結果：「九
    十三年七月間與九十四年五月間所扣案之十元偽幣，外觀均
    相同，即正面均為中華民國八十二年、蔣介石先生肖像，反
    面為二束梅花及拾圓字樣，至於材質無從判斷」等情，有勘
    驗筆錄一份在卷可參（見本院九十四年十月三日審判筆錄第
    三頁），是九十三年七月間之該批硬幣其上既有『中華民國
    八十二年』之字樣，而非『中華民國紀念幣』字樣，當非係
    所謂『紀念套幣』甚明。再者，被告戊○○於九十三年七月
    間持往台灣銀行安平分行兌換紙鈔之十元硬幣，其中四百九
    十一枚確均為偽幣，有中央銀行發行局九十三年九月九日台
    央發字第○九三○○四三五五四號函在卷足憑（見台北市政
    府警察局松山分局【Ａ１】卷第十至十三頁）。從而，被告
    戊○○翻異前詞，辯稱：九十三年七月間持往台灣銀行安平
    分行之該批偽幣，係伊之前所雇用菲律賓女傭自丙○○處收
    受後，持之向伊兌換美金，因伊係視障者並不知為偽幣云云
    ，應屬事後推諉之詞，殊難採信。
  7.再綜觀被告戊○○於台南市調站及偵查時之供詞，即被告戊○○於台南市調站供稱：因於製造紀念套幣過程中，製成幾
    可亂真的十元偽幣，伊與丙○○、乙○○等遂改變主意，決
    意大量製作偽造十元硬幣，並於國內各金融機構進行洗錢牟
    利，最後丙○○、乙○○協議後告訴伊，所得的利潤由伊與
    乙○○、丙○○等各得三分之一，作為我先前一百餘萬借款
    之紅利，『伊則提供李明志郵局帳戶』，而丙○○亦提供其
    本人及其他人頭等帳戶，『作為洗錢管道』等語；復於偵查
    時供承：「九十三年十二月我們就構想量產，並計畫持之前
    往金融機構存款再領出」、「我提供李明志帳戶，丙○○持
    他自己的，以及另外兩個帳戶我不知道係何人提供」、「我
    們持真幣混偽幣或偽幣混紙鈔，以無摺存款方式，丙○○幫
    我填寫存款單，己○帶我進去郵局，我去存款後，丙○○再
    把錢領出來」、「（你與丙○○、乙○○如何分帳？）當初
    計畫每人三分之一，但因我們尚未量產，所以目前還未真正
    分帳」、「（你一共拿取多少個偽幣去郵局存？）我只有去
    兩次」、「九十三年十一、十二月我們就構想量產，因為當
    時我們已經賠了很多錢，所以有計劃想要持偽幣去投投幣機
    ，持之前往金融機構存款再領出」、「洗錢通常是由丙○○
    在做，我們持真幣混偽幣或偽幣混紙鈔，以無摺存款方式再
    利用提款卡將錢領出來，只有兩次丙○○幫我填存款單，己○帶我進去郵局，我去存款後，丙○○再把錢領出來，因為
    我看不到」、「九十三年七月我有去台灣銀行換紙鈔。只有
    一次」、「我去台灣銀行換紙鈔的硬幣是丙○○幫我準備的
    」等語。復被告丙○○於台南市調站及偵查時亦供稱：李明
    志的帳戶係戊○○提供給伊使用等語。準此，被告戊○○係
    與被告乙○○、丙○○共同基於意圖供行使之用而偽造幣券
    及掩飾因自己重大犯罪所得財物之概括犯意聯絡，由被告乙○○負責研發並量產製造偽幣十元硬幣，而由被告丙○○提
    供自己、及向胡香清、吳瑞麟所借得之郵局帳戶，並由被告
    戊○○提供不知情之配偶李明志之郵局帳戶，由被告丙○○
    及戊○○負責將偽造十元硬幣，以真幣混同偽幣，存入郵局
    等金融機構，以零存整提之方式，以為兌換真鈔等情甚明。
    從而，被告戊○○辯稱：提供伊先生李明志之郵局帳戶，是
    丙○○稱乙○○要還錢，叫伊提供帳戶，又伊雖與丙○○一
    同前往郵局，但錢都是丙○○準備的，並不知道丙○○所存
    入的是偽幣云云，應屬事後避卸之詞，亦難採信。
  8.至被告戊○○之辯護人陳稱：九十三年七月間部分，已經台
    灣台南地方法院檢察署以九十三年度偵字第一二七九五號不
    起訴處分，公訴人未經指明所稱之「發現新事實及新證據」
    為何，依刑事訴訟法第三○三條第四款，該部分自應為不受
    理之判決云云。按「刑事訴訟法第二百三十九條第一款（即
    現行刑事訴訟法第二百六十條第一款）所謂之新事實新證據
    ，祇須為不起訴處分以前未經發現，且足認被告有犯罪嫌疑
    者為已足，並不以確能證明犯罪為必要，既經檢察官就其發
    現者據以提起公訴，法院即應予以受理，為實體上之裁判」
    ；「依照刑事訴訟法第二百六十條第一款之規定，不起訴處
    分已確定者，非發見新事實新證據，不得對於同一案件，再
    行起訴。所謂發見新事實新證據，係指於不起訴處分前，未
    經發見，至其後始行發見者而言。若不起訴處分前，已經提
    出之證據，經檢察官調查斟酌者，即非前述條款所謂發見之
    新證據，不得據以再行起訴」，最高法院四十四年度台上字
    第四六七號及六十九年度台上字第一一三九號分別著有判例
    可資參照。質言之，刑事訴訟法第二百六十條第一款發見新
    事實或新證據，而得再行起訴之情形，自應解為案件於不起
    訴處分前，未經發見，至其後始行發見者，或不起訴處分前
    ，已經提出之證據，未經檢察官「調查、斟酌」者為範圍；
    反之，倘若該項於不起訴處分前所提出之證據，業經檢察官
    調查、斟酌者，即不能認其合於法條所稱之新證據。經查，
    被告戊○○於九十三年七月間持偽造十元硬幣四百九十一枚
    至台灣銀行安平分行兌換紙鈔部分，雖經台灣台南地方法院
    檢察署以九十三年度偵字第一二七九五號不起訴處分確定在
    案，有該不起訴處分書在卷可按。惟於不起訴處分後，因發
    見被告戊○○與丙○○有持偽造硬幣存入郵局之情事，並依
    法對被告丙○○等人實施通訊監察，復於九十四年五月二日
    依法搜索台南縣歸仁鄉○○村○○街三十五巷三十八號房屋
    及被告戊○○等人住所，又依被告乙○○、丙○○之供詞及
    被告戊○○事後於台南市調站及偵查時亦坦認前揭犯行，始
    循線查知上情。是本件提起公訴時所引前開證據，係該不起
    訴處分卷證所無，堪認不起訴處分確定後，檢察官就同一事
    實發現新事實或新證據而再行起訴，是公訴人就本件並未違
    背刑事訴訟法第二百六十條之規定再行起訴，其起訴並無不
    合。又被告戊○○聲請調取其在彰化銀行帳戶之來往明細資
    料，證明於九十三年初被告戊○○借款三十萬元予被告乙○○時，係先預扣利息六千元後，匯款二十九萬四千元至被告
    乙○○帳戶。惟如前所述，本件係被告乙○○經由被告丙○○向被告戊○○借款計約一百萬元，以為製造五金零件及紀
    念套幣，嗣於九十三年六、七月間，始行協議為偽造幣券及
    洗錢防制法之犯行，是無另再行調取被告戊○○於該銀行帳
    戶來往明細資料，以為證明先前確係被告乙○○與戊○○間
    單純借款之必要。均附此敘明。
  (五)訊據被告甲○○固坦認確自九十四年二月間起，以每月薪資
    二萬五千元受僱予被告乙○○，在台南縣歸仁鄉○○村○○
    街三十五巷三十八號工廠內工作，惟矢口否認上揭犯行，辯
    稱：伊僅係受僱乙○○看顧工廠，每月薪資二萬五千元，其
    他的事情伊均不知情，且伊自九十四年二月間受僱起，該工
    廠即處於停工狀態，未實際為偽造行為，當無成立共犯之可
    能云云。經查：
  1.被告甲○○於台南市調站供稱：「（本站於九十四年五月二
    日在台南縣歸仁鄉○○村○○街三十五巷三十八號查獲製造
    偽新台幣十元及五十元硬幣工廠時，你因何在場？）我因受
    雇於乙○○在前述台南縣歸仁鄉○○村○○街三十五巷三十
    八號，今日貴站人員前來搜索時，我正在該處休息，故而在
    場」、「乙○○是我以前從事魚苗生意時所認識的朋友，九
    十四年一月間乙○○約我到台南縣歸仁鄉○○村○○街三十
    五巷三十八號處所見面，我當時因為失業缺錢，因此便應允
    受雇於他，期間乙○○並介紹同夥人戊○○、丙○○與我認
    識，我曾數次見到戊○○、丙○○於該處所出現……」、「
    我是受雇於乙○○，幫忙搬運材料、煮飯及看顧工廠」、「
    （你與丙○○、乙○○、戊○○等人製造偽新台幣十元硬幣
    之目的為何？）係為了混充真幣使用」等語（見九十四年度
    偵字第五七九一號偵卷Ｂ４第五四頁至五七頁）。並經本院
    於九十四年十月二十日勘驗被告甲○○於台南市調站之錄音
    光碟屬實，有本院九十四年十月二十日勘驗筆錄在卷足憑。
    參之被告甲○○於九十四年五月二日偵查時供陳：「（你打
    工內容為何？幫何人工作？）我幫忙乙○○搬器材、原料」
    、「（你是否在上址睡覺？）我一個星期只有一兩天在那邊
    睡，目的是為了幫乙○○顧工廠」、「（乙○○有無在偽造
    十元硬幣？）有」、「（你為何知道？）因為我有看到成品
    放在工廠桌上」、「（你負責何工作？）我只有幫他顧工廠
    ，搬東西而已」等語（見九十四年度偵字第五七九一號偵卷
    Ｂ４第八五、八六頁）。準此，被告甲○○自九十四年二月
    間起，以每月薪資二萬五千元受僱予被告乙○○，在上址工
    廠內工作，並明知被告乙○○等在上址工廠從事偽造十元硬
    幣之行為等情，堪予認定。
  2.被告乙○○於台南市調站時供陳：甲○○是伊從事養殖就認
    識的朋友，認識二十幾年了，於九十四年一月間伊以每月薪
    資二萬五千元之代價，請他到工廠幫忙，從事研磨、掃地、
    煮飯、跑腿（拿原料、買螺絲、零件）等打雜工作，及看顧
    工廠等語。而被告丙○○於台南市調站亦供稱：「……而甲○○則是乙○○於九十四年二月間介紹至工廠幫忙，甲○○
    除了協助乙○○操作機器外，平常夜間則住在工廠內看守工
    廠，他每個月的薪資二萬五千元由乙○○提供……」等語（
    見九十四年度偵字第五七九一號偵卷Ｂ４第二十六頁），並
    於偵查時供述：「甲○○在工廠是幫乙○○操作機器，我知
    道甲○○會住工廠，不過不是我要求他的」等語（見九十四
    年度偵字第五七九一號偵卷Ｂ４第一○八頁）。又檢視被告
    丙○○與甲○○之通訊監察譯文，於九十四年四月十一日通
    話內容：……「俊賢有打電話給你嗎？」、「沒有，我就是
    在問你，他有無打電話給你」，「他昨天有來電，今天尚未
    連絡」、「他說有怎樣會連絡，但至今無消息」，「沒有關
    係啦！不然我們這裡有完成的東西，去把衣服洗一洗」、「
    我都已洗好了，我明天下午才回去」等語（見Ａ３卷【即法
    務部調查局台南市調查站丙○○、戊○○等偽造國幣案譯文
    總表】第十二頁、十二頁反面）。基此，足見被告甲○○係
    受僱被告乙○○從事操作偽造十元硬幣之機器、洗及染舊偽
    造十元硬幣等工作，而非僅係從事打雜及看顧工廠等工作而
    已。且參以被告乙○○於偵查時證稱：「（甲○○二萬五千
    元月薪是你支付？）是」、「二萬五千元月薪來源為何？）
    有部分用一百萬元公款支出，部分是我自己先墊款」、「（
    為何你要用你自己的錢支付甲○○月薪？）因為公款一百萬
    元已經透支了，所以開銷我必須自己先墊」等語（見九十四
    年度偵字第五七九一號偵卷Ｂ４第二四一頁），足見被告乙○○等共同出資以為製造偽造十元硬幣之資金已陷困窘；復
    被告甲○○於本院審理時辯稱：伊係受僱予乙○○看顧工廠
    ，如係白天去工廠，是巡邏工廠、煮飯、泡茶、休息，且如
    果乙○○在工作時，也是一樣云云；據此，則被告乙○○焉
    會以每月薪資高達二萬五千元之代價，僅僱用被告甲○○從
    事跑腿、打雜等工作？益徵被告甲○○確係受僱操作機具及
    洗染等偽造幣券構成要件之行為甚明。又被告乙○○於本院
    調查時供稱：「……我在九十三年十一月、十二月的時候，
    我有作過一批，但是不漂亮，所以停工，甲○○九十四年一
    月來的時候是停工的，所以我們只有叫他看工廠，因為雖然
    已經停工，但是工廠不能沒有人看，所以叫他來看工廠，『
    停工之後到被查到之前，只有小部份小部份的製作，沒有量
    產』……」等語，並參以通訊監察譯文，即於九十四年四月
    間，該工廠仍有機器運轉聲響，有通訊監察譯文一份在卷可
    參。是被告甲○○於九十四年二月間受僱後，被告乙○○仍
    有繼續為製造偽造十元硬幣之行為；從而，被告甲○○辯稱
    ：受僱後工廠均已停工，當無有偽造幣券之行為云云，亦不
    足採。
  3.綜上所述，被告甲○○明知被告乙○○等在台南縣歸仁鄉○○村○○街三十五巷三十八號房屋，從事偽造十元硬幣之行
    為，竟與乙○○、丙○○及戊○○共同基於意圖供行使之用
    之概括犯意聯絡，自九十四年二月間起，以每月薪資二萬五
    千元受僱予乙○○，在上址工廠負責聯絡原料進貨、操作機
    器、洗染偽幣等技術層面事務，及夜宿工廠看管等工作。是
    被告甲○○所辯上情，應屬事後卸責之詞，尚難採信。
三、綜觀上述說明可知，自九十三年六、七月間起，被告乙○○
    、丙○○及戊○○共同基於意圖供行使之用而偽造幣券，並
    掩飾因自己重大犯罪所得財物之概括犯意聯絡，由被告乙○○以製造紀念套幣之機具，並向大陸地區人民「張功」購買
    模具，而由被告乙○○負責研發並量產製造偽造十元硬幣，
    並由被告丙○○、戊○○，利用李明志、胡香清、吳瑞麟及
    被告丙○○自己之郵局帳戶，以真幣混同偽幣並無摺存款方
    式，將偽幣存入上開郵局帳戶，再由被告丙○○以自動提款
    機提領，以此洗錢之方式掩飾其等偽造國幣之犯行。且約定
    所得利潤扣除每枚偽幣成本四元外，被告乙○○、丙○○及
    戊○○每人各得三分之一。又被告甲○○明知被告乙○○等
    在台南縣歸仁鄉○○村○○街三十五巷三十八號房屋，從事
    偽造十元硬幣行為，竟與乙○○、丙○○及戊○○共同基於
    意圖供行使之用之概括犯意聯絡，自九十四年二月間起，以
    每月薪資二萬五千元受僱予乙○○，在上址工廠負責聯絡原
    料進貨、操作機器、洗染偽幣等技術層面事務，及夜宿工廠
    看管等工作。從而，本件事證明確，被告乙○○、丙○○及
    戊○○等偽造幣券及洗錢防制條例之犯行，及被告甲○○偽
    造幣券之犯，均堪認定。
四、按妨害國幣懲治條例所稱國幣，係指中華民國境內，由中央
    政府或其授權機構所發行之紙幣或硬幣，妨害國幣懲治條例
    第一條第一項定有明文；而中央銀行於五十年七月一日在台
    復業，並委託台灣銀行發行新台幣，自是時起，新台幣已具
    有國幣之功能，如有偽造行為，應依妨害國幣懲治條例治罪
    （大法官會議釋字第九十九號解釋及最高法院五十六年台上
    字第二一七一號判例參照）。核被告乙○○、丙○○、戊○○所為，均係犯妨害國幣懲治條例第三條第一項之意圖供行
    使之用而偽造幣券罪及洗錢防制法第九條第一項之掩飾因自
    己重大犯罪所得財物罪；被告甲○○所為，係犯妨害國幣懲
    治條例第三條第一項之意圖供行使之用而偽造幣券罪。被告
    乙○○、丙○○、戊○○就上揭偽造幣券及洗錢防制法犯行
    ，有犯意聯絡及行為分擔，皆為共同正犯。被告甲○○就前
    揭偽造幣券犯行，與被告乙○○、丙○○、戊○○有犯意聯
    絡及行為分擔，亦為共同正犯。被告乙○○、丙○○、戊○○、甲○○先後多次偽造幣券，及被告乙○○、丙○○、戊○○先後多次違反洗錢防制法犯行，時間緊接，方法相同，
    觸犯構成要件相同之罪名，顯係基於概括犯意反覆為之，依
    連續犯規定分別論以一罪，並依法加重其刑。公訴人雖認被
    告丙○○自九十三年四月四日起，即有偽造幣券及違反洗錢
    防制法犯行，惟本件並無證據足資證明被告丙○○確有自九
    十三年四月四日起至九十三年六、七月間止之偽造幣券及違
    反洗錢防制法犯行，是此部分本應為無罪之諭知，惟公訴意
    旨既認此部分與前開論罪科刑部分屬連續犯關係，故不另為
    無罪之諭知；並公訴人雖未論及被告戊○○自九十三年六、
    七月間起至九十四年三月間止、被告乙○○自九十三年六、
    七月間起至九十四年四月四日止之偽造幣券及違反洗錢防制
    法犯行，惟此部分與前揭論罪科刑部分有連續犯關係，屬裁
    判上一罪，自為起訴效力所及，本院當得加以審酌；均附此
    敘明。復被告乙○○、丙○○及戊○○之偽造幣券與洗錢防
    制條例罪所犯二罪間，有方法結果之牽連犯關係，應從一重
    依偽造幣券罪處斷；公訴意旨認被告乙○○、丙○○、戊○○所犯前開二罪之間，犯意各別，行為互殊，應予分論併罰
    ，尚有誤會，附此敘明。爰審酌被告等之品行、智識程度，
    不循正當途徑獲致財富，竟貪圖不法利益而從事偽造幣券犯
    行，嚴重影響國家社會金融秩序，被告乙○○係提議並偽造
    幣券之主要行為人，被告丙○○係違反洗錢防制法之主要行
    為人，被告甲○○自九十四年二月間起，始參與該犯罪行為
    ，犯罪時間之久暫、動機、目的、手段、所得利益等，及被
    告乙○○尚能坦承主要犯行、被告丙○○僅坦認部分犯行、
    被告戊○○及甲○○均未能坦承犯行，即被告丙○○、戊○○及甲○○均不知悔改，態度不佳等一切情狀，各量處如主
    文所示之刑，以資懲儆。另扣案如附表一所示製作偽幣之模
    具、機器、半成品【因未具有新台幣硬幣之外觀，客觀上並
    不足以使人誤認為真幣（最高法院八十八年度台上字第七二
    一八號判決參照），尚難依妨害國幣懲治條例第六條之規定
    予以宣告沒收】、原料，為被告等所有供本件犯罪所用及所
    得之物，業據被告乙○○供承在卷，應依刑法第三十八條第
    一項第二款、第三款【依刑法第二百條沒收之偽造幣券用之
    器械原料，以構成同法分則第十二章所定各罪者為限，如依
    妨害國幣懲治條例論科，應引用刑法第十一條，依同法第三
    十八條第一項第二款，沒收該等器械原料（最高法院八十年
    度台上字第一二四判決參照）】，宣告沒收。又扣案如附表
    二所示偽造十元及五十元硬幣成品，應依妨害國幣懲治條例
    第六條之規定，不問屬於犯人與否，均宣告沒收之。且被告
    丙○○等存入郵局等金融機構之偽幣計九十九萬八千元，係
    掩飾因自己重大犯罪所得財物，業據被告丙○○供述明確，
    應依洗錢防制法第十二條第一項之規定沒收，如全部或一部
    不能沒收時，以其財產抵償之。
參、無罪部分：
一、公訴意旨另以：被告己○（JAMPHONE  PHOMIAVONG、寮國籍
    ）係輔佐被告戊○○生活之人。被告己○基於幫助被告戊○○實施偽造幣券之犯意，自九十四年二月間起負責陪同被告
    戊○○至工廠巡視製作進度，或自行由被告甲○○載送至工
    廠掃地煮飯，供被告乙○○、甲○○等人食用，意在為視力
    不良之提供資金者戊○○監督工廠運作情形，固定自被告戊○○領取月薪美金三百元（換算成新台幣約一萬五千元）。
    又被告己○與被告丙○○、戊○○、乙○○共同基於為掩飾
    因其等偽造幣券所得財物而為之洗錢之概括犯意，共同連續
    自九十三年十二月間起至九十四年三月間止，由被告乙○○
    提供十元偽幣成品，被告丙○○提供自己及向胡香清、吳瑞
    麟借用之郵局帳戶，被告戊○○提供不知情之丈夫李明志郵
    局帳戶，由被告丙○○、戊○○或己○單獨或偕同，至台南
    縣市各郵局、高雄縣鳳山市各郵局，以百枚十元偽幣為整數
    ，用無摺存款方式，將上開工廠製成之偽幣混合真幣，存入
    共計九十九萬八千元之款項，以此洗錢方式掩飾其等四人犯
    罪所得財物。因認被告己○涉犯妨害國幣懲治條例第三條第
    一項之意圖供行使之用而偽造幣券罪之幫助犯、及洗錢防制
    法第九條第一項之掩飾因自己重大犯罪所得財物罪。
二、按犯罪事實應依證據認定之，無證據不得認定其犯罪事實；
    不能證明被告犯罪者，應諭知無罪之判決；刑事訴訟法第一
    百五十四條第二項、第三百零一條第一項前段分別定有明文
    。又所謂認定犯罪事實之證據，係指足以認定被告確有犯罪
    行為之積極證據而言，如未發現相當證據，或證據不足以證
    明，自不能以推測或擬制之方法，以為裁判基礎。且刑事訴
    訟上證明之資料，無論其為直接證據或間接證據，均須達於
    通常一般人均不致於有所懷疑，而得確信其為真實之程度，
    始得據為有罪之認定，若其關於被告是否犯罪之證明未能達
    此程度，而有合理性懷疑之存在，致使法院無從形成有罪之
    確信，根據「罪證有疑，利於被告」之證據法則，即不得遽
    為不利被告之認定，其以情況證據（即間接證據）斷罪時，
    尤須基於該證據在直接關係上所可證明之他項情況事實，本
    乎推理作用足以確證被告有罪，方為合法，不得徒憑主觀上
    之推想，將一般經驗上有利被告之其他合理情況逕予排除（
    最高法院七十六年台上字第四九八六號、三十二年度上字六
    七號判例意旨參照）。本件公訴意旨認被告己○涉犯幫助偽
    造幣券及違反洗錢防制法罪嫌，無非以被告己○曾數度前去
    上址工廠，及與被告丙○○及戊○○一同前去郵局存入偽造
    十元硬幣等，為其論述依據。
三、訊據被告己○堅詞否認上揭犯行，辯稱：伊在寮國認識了丙○○及戊○○，丙○○說要帶伊來台灣，入境手續是丙○○
    幫伊辦的，於九十四年一月十五日入境後，丙○○說戊○○
    眼睛不方便，就叫伊留下來照顧戊○○，而伊確曾去過台南
    縣歸仁鄉七甲村丁厝三十五巷三十八號工廠，但伊不知道他
    們在做什麼，僅係應丙○○及戊○○之要求，前去工廠為打
    掃、煮飯等工作，且伊係寮國人，不識國字，亦不懂中文，
    如何能擔任監督之職，又伊曾與丙○○及戊○○一同前往郵
    局，是丙○○開車載伊去的，丙○○叫伊先下車到櫃台拿號
    碼牌，再由丙○○去存錢，伊與戊○○則在椅子上等候，有
    二次是伊與戊○○去櫃台存，這二次也是丙○○帶伊去的，
    丙○○沒有進去郵局，但伊對台灣各種事務均不熟悉，僅係
    單純陪同戊○○至郵局，對於是否混雜偽幣存款，並不知情
    ，且伊是第一次來台灣，對於台灣的貨幣都不清楚等語。經
    查：
  (一)被告己○係於九十四年一月十五日入境台灣，有內政部警政
    署入出境管理局九十四年七月二十一日境信伶字第○九四一
    ○三一二三七○號函暨所附入出國日期證明書一紙在卷可按
    （見審卷(一)第一六二、一六三頁）。又被告己○確自入境台
    灣後，數度前去台南縣歸仁鄉七甲村丁厝三十五巷三十八號
    被告乙○○偽幣工廠，從事打掃、煮飯等行為，且於九十四
    年二月四日及五日，與被告丙○○、戊○○分別前往台南縣
    市各郵局，以真幣混同偽幣之方式，將偽造十元硬幣存入郵
    局，此為被告己○於偵查及本院審理時所供認，核與證人即
    被告丙○○、戊○○、乙○○、甲○○於台南市調站、偵查
    及本院審時（供）證述之情節大致相符，並有郵局監視錄影
    器翻拍照片十一張在卷可按（見Ａ２卷第十五至三一頁）。
    是此部分之事實，堪信為真實。
  (二)另被告己○於偵查時辯稱：「（你去工廠作何事？）戊○○
    會叫我去清潔、煮飯、工作」、「（問：你煮飯給何人吃？
    ）丙○○、戊○○及另外兩個男性」、「（你有無打電話叫
    甲○○去工廠？）有，因為若有四、五天沒去工廠清掃，我
    就會叫甲○○載我去清掃」、「（是你自己約三、四天就會
    去工廠打掃還是戊○○吩咐你？）是戊○○吩咐我約三、四
    天就要去工廠打掃」、「（你是否會自己去工廠？）甲○○
    會接我一個人去工廠，有時候丙○○負責叫車接我去工廠」
    、「（你來台灣工作是戊○○指定你來台灣？）丙○○幫我
    辦理來台灣的手續讓我進來」、「（你工資何人付給你？如
    何計算？）戊○○。一個月三百元美金現金，給美金」等語
    （見九十四年度偵字第五七九一號偵卷Ｂ４第九五頁至九七
    頁）。且於本院訊問時陳述：「伊自九十四年一月間入境台
    灣，是丙○○辦理入境，照顧失明的戊○○」、「伊曾拿十
    元硬幣存入李明志郵局帳戶，是因我照顧的人失明，他叫我
    去我就陪同他去，我陪同失明的人去郵局存款」、「我不知
    道存入的硬幣是偽造的，一、二個月我還不了解台幣的狀況
    」、「我去過台南縣歸仁鄉七甲村丁厝三十五巷三十八號，
    去打掃、煮東西、幫忙整理」（見本院九十四年度聲羈字第
    二○二號第十四至十六頁）。復被告丙○○於本院訊問時供
    稱：「己○去過台南縣歸仁鄉七甲村丁厝三十五巷三十八號
    ，是去那裡打掃、煮飯，沒有搬運器材」等語（見本院九十
    四年度聲羈字第二○二號第八頁），並被告戊○○於本院訊
    問時供稱：「己○沒有參與偽造硬幣行為，他不懂」、「己○有二次陪我到郵局存款。存款單是丙○○填寫的，丙○○
    是要我換錢的時候做翻譯」、「己○曾去過台南縣歸仁鄉七
    甲村丁厝三十五巷三十八號，是去那裡煮飯」、「己○去那
    裡煮飯、打雜，沒有操作機器，也沒有搬過東西」等語（見
    本院九十四年度聲羈字第二○二號第十、十一頁），且被告
    甲○○於台南市調站供稱：「（你是否認識寮國女子己○（
    綽號阿香）？與渠關係為何？）認識，九十四年三月間丙○○介紹予我認識。我知道阿香住在台南市○○街（詳細地址
    不清楚），丙○○曾叫我到該處所載阿香至前述台南縣歸仁
    鄉○○村○○街三十五巷三十八號處所，協助搬運偽造硬幣
    器具及材料，並偶而煮飯菜供我食用」等語。又證人即被告
    乙○○於本院審理時證稱：於九十四年二月中旬起，伊曾在
    工廠看過己○，至於是誰叫她來的，伊並不清楚，己○來工
    廠是幫忙打掃，並會煮泰國菜給我們吃，並無從事製造偽幣
    行為等語；證人即被告甲○○於本院審理時證述：己○有時
    一個人、有時與戊○○一同來工廠，己○來工廠是幫忙打掃
    、及煮泰國菜給我們吃，伊不曾看過己○幫忙搬過原料或機
    器等語，證人即被告丙○○於本院審理時證陳：伊原本要己○來台灣照顧伊父親，因伊父親是於九十四年五月間才開刀
    ，而伊與戊○○是朋友及鄰居，並己○不方便住在伊家，所
    以就先去戊○○家，順便照顧戊○○，又己○並不知道伊以
    真幣摻偽幣存入郵局之事，己○不會一個人去郵局，都是伊
    一同前去，且伊是將整袋硬幣交給己○去存入，己○看不懂
    也聽不懂中文等語，證人即被告戊○○於本院審理時證稱：
    伊如果在台南的話，己○會照顧伊，所以伊會給己○小費等
    語（見審卷(二)九十四年九月二十二日審判筆錄）。據此，經
    核被告己○之辯詞，與證人即被告丙○○、戊○○、乙○○
    、甲○○等之證詞大致相符，足認被告己○僅係在台南縣歸
    仁鄉七甲村丁厝三十五巷三十八號工廠，為幫忙打掃及煮飯
    等工作，並無參與或幫助偽造幣券之行為。是尚難僅據「全
    盲」之被告戊○○於台南市調站供陳：「阿潘主要負責偽造
    工廠打雜工作，並曾參與偽幣製成品『洗酸』及存款洗錢工
    作……」（見九十四年度偵字第五七九一號偵卷Ｂ４第四四
    頁），即遽認被告己○有為偽造幣券之幫助行為。
  (三)復如前所述，被告己○係由被告丙○○辦理入境台灣手續，
    欲照顧被告丙○○之父，因被告丙○○之父遲至九十四年五
    月間始住院開刀而需人照料，故被告己○先行照顧「全盲」
    之被告戊○○，並由被告戊○○給付薪資（或小費）予被告
    己○，是被告丙○○及戊○○係為被告己○之雇主。準此，
    被告己○前去台南縣歸仁鄉七甲村丁厝三十五巷三十八號工
    廠為打掃及煮飯等行為，僅係依照雇主即被告丙○○或戊○○之指示而為，尚難據此即認被告己○係基於幫助實施偽造
    幣券之犯意，始前往上址工廠。且依前述通訊監察譯文，被
    告戊○○就製作偽幣之進度及有無克服技術層面問題，係透
    過被告丙○○以為了解當時情況，且被告戊○○亦以電話詢
    問被告乙○○製造偽幣進度，是被告戊○○焉須再以剛入境
    台灣不久，亦不懂中文之被告己○，以為監督工廠運作情形
    ？並參以本件無法達成量產之目標，主要在於技術層面尚有
    待克服之問題，而非怠惰不盡力生產，是被告戊○○何須以
    被告己○監督工廠運作情形？從而，尚難僅據被告己○確有
    前去上址偽幣工廠打掃及煮飯，即認被告己○係基於幫助被
    告戊○○之犯意，意在為視力不良之提供資金者戊○○監督
    工廠運作情形，而遽為被告己○不利之認定。
  (四)又被告己○與被告丙○○、戊○○一同前去郵局，或領取號
    碼牌後由被告丙○○持偽幣存入、或由被告己○或與戊○○
    持整袋硬幣存入，亦僅係依雇主即被告丙○○或戊○○之指
    示而為，尚不得據此認被告己○有共同基於為掩飾因自己或
    他人重大犯罪所得財物之犯意。且被告己○係於九十四年一
    月十五日入境來台，至九十四年二月四、五日前往郵局存款
    時，僅來台約十數日，並被告己○先前亦無入境台灣紀錄，
    是被告己○對於台灣各項事務及新台幣使用情形，所知應屬
    有限，亦無法以被告丙○○等多次持整袋硬幣，並前往各郵
    局分別存入之不合理現象，據以為認定被告己○有違反洗錢
    防制條例之犯意。再參以被告己○自被告戊○○處領取月薪
    美金三百元（換算成新台幣約一萬五千元），係為照顧全盲
    之被告戊○○之代價，亦無法據此即為認定被告己○有幫助
    被告戊○○偽造幣券及違反洗錢防制條例之犯意。從而，亦
    不得僅據被告己○確於九十四年二月四日及五日，與被告丙○○、戊○○分別前往台南縣市各郵局，以真幣混同偽幣之
    方式，將偽造十元硬幣存入郵局，即認被告己○有基於為掩
    飾因自己或他人重大犯罪所得財物之洗錢犯意。
四、綜上所述，被告己○雖確多次前去台南縣歸仁鄉七甲村丁厝
    三十五巷三十八號工廠，並確於九十四年二月四日及五日，
    與被告丙○○、戊○○前往台南縣市各郵局，以真幣混同偽
    幣之方式，將偽造十元硬幣存入郵局，惟此僅係被告己○依
    其雇主即被告丙○○及戊○○之指示所為，其既無能力認知
    十元新台幣之真偽，又無從判別雇主行為之真意，自難據此
    而為不利於被告己○之認定。此外，復查無其他積極證據足
    以證明被告己○有何公訴人所指之幫助偽造幣券、及違反洗
    錢防制條例犯行，揆諸首揭法條及判例意旨，不能證明被告
    己○犯罪，依法應諭知無罪之判決。
據上論結，應依刑事訴訟法第二百九十九條第一項前段、第三百
零一條第一項前段，妨害國幣懲治條例第三條第一項、第六條，
洗錢防制條例第九條第一項、第十二條第一項，刑法第十一條前
段、第二十八條、第五十六條、第三十八條第一項第二款、第三
款、第五十五條，罰金罰鍰提高標準條例第一條前段，判決如主
文。
本案經檢察官庚○○到庭執行職務
中　　華　　民　　國　　94　　年　　11 　　月　　3　　日
　　　　　　　　　刑事第一庭  審判長法　官  沈揚仁
                                    法  官  張婷妮
                                    法  官  洪榮家
以上正本證明與原本無異。
如不服本判決，應於收受送達後10日內向本院提出上訴書狀（應
附繕本）。
　　　　　　　　　　　　　　　　　　書記官  許悉愛
中　　華　　民　　國　　94　　年　　11 　　月　　4　　日
附錄本案論罪科刑法條全文：
妨害國幣懲治條例第3條第1項：
意圖供行使之用，而偽造、變造幣券者，處無期徒刑或 5 年以上
有期徒刑，得併科 5 千元以下罰金。
洗錢防制法第9條第1項：
犯第 2 條第 1 款之罪者，處 5 年以下有期徒刑，得併科新臺幣
三百萬元以下罰金。
附表一：
(一)油壓機一台                  (二)輪台一台
(三)輪台一台                    (四)剪裁機一台
(五)捲料機一台                  (六)酸洗機一台
(七)變壓機一台                  (八)變壓機一台
(九)空氣壓縮機一台              (十)空氣壓縮機一台
(十一)六角孔研磨機一台            (十二)鑽床一台
(十三)小沖床一台                  (十四)小沖床一台
(十五)沙拉脫十二罐                (十六)安定劑一點八公斤
(十七)酸洗液二點一公斤            (十八)酸洗石料八點五公斤
(十九)磅稱（彈簧）一台            (二十)磅稱（電子）一台
新台幣十元模板（正面蔣公肖像）三十九枚
新台幣十元模板（背面拾圓）十六枚
新台幣五十元模板（正面國父肖像）三枚
新台幣五十元模板（背面伍拾圓）二枚
新台幣五十元模板（背面伍拾圓）二枚
新台幣五十元模板（背面伍拾圓）四枚
裁減模三付
點幣機一台
偽新台幣五十元硬幣三四○枚
版模器具一組
偽造新台幣五十元大圓二百八十一公斤
偽造新台幣五十元小圓二百零三公斤
偽造新台幣十元半成品七百零六公斤
製幣廢料片十公斤
銅片廢料十三捲
硬幣包裝袋一大袋
附表二：
(一)偽造新台幣十元硬幣四百九十一枚（台灣銀行安平分行，中央
  銀行發行局九十三年九月九日台央發字第○九三○○四三五五
  四號函）。
(二)偽造新台幣十元硬幣四百零一枚（中央銀行發行局九十四年三
  月二日台央發字第○九四○○一○三七三號函）。
(三)偽造新台幣十元硬幣九千六百零二枚（中央銀行發行局九十四
  年三月八日台央發字第○九四○○一一○三九號函）。
(四)偽造新台幣十元硬幣一千三百二十二枚（中央銀行發行局九十
  四年五月四日台央發字第○九四○○一八○○七號函）
(五)偽造新台幣十元硬幣二千七百六十五枚（中央銀行發行局九十
  四年五月四日台央發字第○九四○○一六八九八號函）。
(六)偽造新台幣十元硬幣三萬四千四百二十七枚（中央銀行發行局
  九十四年五月二十三日台幣品字第○九四○○○一六九八號函
  ，工廠查獲）。
(七)偽造新台幣十元硬幣一百五十三枚（戊○○居所查獲）。
(八)偽造新台幣十元硬幣二百九十一枚（丙○○住所查獲）。
(九)偽造新台幣五十元硬幣一千三百四十枚（工廠查獲）
(十)偽造新台幣五十元硬幣八枚（戊○○居所查獲）。
